---
title: "covid-municipios"
output:
  flexdashboard::flex_dashboard:
    orientation: rows
    vertical_layout: scroll
    theme: united
runtime: shiny
resource_files:
- data/cities_info.csv
---

<style type="text/css">
.chart-title {
   font-size: 16px;
   font-weight: bold;
}

.value-box .caption {
    font-size: 16px;
}
</style>

```{r global, include=FALSE, echo=FALSE}
library(dplyr, quietly = TRUE)
library(DT, quietly = TRUE)
library(flexdashboard, quietly = TRUE)
library(forcats, quietly = TRUE)
library(ggplot2, quietly = TRUE)
library(ggrepel, quietly = TRUE)
library(jsonlite, quietly = TRUE)
library(lubridate, quietly = TRUE)
library(plotly, quietly = TRUE)
library(readr, quietly = TRUE)
library(scales, quietly = TRUE)
library(sf, quietly = TRUE)
library(stringr, quietly = TRUE)
library(shiny, quietly = TRUE)
library(tidyr, quietly = TRUE)

source("R/utils.R", echo = FALSE)

theme_set(theme_bw())

ufs <- c("Todos", "AC", "AL", "AM", "AP", "BA", "CE", "DF", "ES", "GO", "MA",
         "MG", "MS", "MT", "PA", "PB", "PE", "PI", "PR", "RJ", "RN",
         "RO", "RR", "RS", "SC", "SE", "SP", "TO")

testes_estados <- read_csv2(file.path("data", "esus_testes_estados.csv"),
                            col_types = cols())

min_semana_epi <- min(testes_estados$semana_epi)
max_semana_epi <- max(testes_estados$semana_epi)

change_levels <- c("redução forte (< -50%)", "redução (< -15%)", "estável", "aumento (> +15%)",
                   "aumento forte (> +50%)")

#states_shapes <- read_state(year=2018, showProgress = FALSE)
states_shapes <- st_read(file.path("data", "states_shapes.gpkg"))
```

Menu {.sidebar}
=====================================

### Filtros

```{r}
selectizeInput("uf", "Estado:", choices = ufs)

sliderInput("semana_range", "Semana epidemiológica:",
            min = min_semana_epi, max = max_semana_epi,
            value = c(min_semana_epi, max_semana_epi-1))
```

#### Dados completos

```{r}
downloadButton("downloadData", "Baixar CSV")

downloadHandler(filename = function() {
     paste0('dados-municipios-', tolower(input$uf), '.csv')
   },
     content = function(file) {
       testes_mun <- read_csv2(file.path("data", "esus_testes_municipios.csv")) %>%
       filter(input$uf == "Todos" | uf == input$uf,
              data_inicio_semana >= ymd("2020-03-15"),
              data_inicio_semana <= today()) %>%
       mutate(tipo_teste = factor(tipo_teste,
                               levels = c("RT-PCR", "Teste rápido", "Outros")))
       write.csv2(testes_mun, file, row.names = FALSE)
   }
)
```


Testagem
=====================================

```{r}
testes_uf <- reactive({
  print("Carregando testes uf")
  testes_estados %>%
    filter(input$uf == "Todos" | uf == input$uf,
           semana_epi >= input$semana_range[1],
           semana_epi <= input$semana_range[2])
})

testes_agg <- reactive({
  print("Carregando testes agg")
  testes_estados %>%
    filter(input$uf == "Todos" | uf == input$uf,
           semana_epi >= input$semana_range[1],
           semana_epi <= input$semana_range[2]) %>%
    group_by(semana_epi, tipo_teste) %>%
    summarise_at(vars(starts_with("testes_")), sum, na.rm = TRUE) %>%
    mutate(
      testes_total = testes_positivos + testes_negativos + testes_inconclusivos,
      testes_taxa_positivo = testes_positivos / testes_total
    )
})
```


### Análise sobre a testagem dos pacientes notificados como suspeitos para COVID-19

Fonte dos dados: [e-SUS Notifica](https://opendatasus.saude.gov.br/dataset/casos-nacionais) / Ministério da Saúde.

<hr>

#### **`r renderText(paste("Dados sobre testes RT-PCR", ifelse(input$uf == "Todos", "", paste0("para ", input$uf)), " nas semanas epidemiológicas de", input$semana_range[1], "a", input$semana_range[2]))`**

Row
-----------------------------------------------------------------------

### Total de testes realizados

```{r}
renderValueBox({
  total_testes <- testes_agg() %>%
    filter(tipo_teste == "RT-PCR") %>%
    pull(testes_total) %>%
    sum() %>%
    format(big.mark = ".", decimal.mark = ",", scientific = FALSE)
  valueBox(
    value = total_testes,
    icon = "fa-vial",
    color = "primary"
  )
})
```

### Testes RT-PCR em relação ao total de testes

```{r}
renderGauge({
  taxa_pcr <- testes_agg() %>%
    ungroup() %>%
    summarise(taxa_pcr = round(100 * (sum(testes_total[tipo_teste == "RT-PCR"]) / sum(testes_total))))  %>%
    pull(taxa_pcr)
  gauge(taxa_pcr, min = 0, max = 100, symbol = '%', 
        gaugeSectors(success = c(60, 100), warning = c(30, 59), danger = c(0, 29))
  )
})
```

### Percentual de testes RT-PCR positivos

```{r}
renderGauge({
  taxa_positivos <- round(100 * sum(testes_agg()$testes_positivos) / sum(testes_agg()$testes_total))
  gauge(taxa_positivos, min = 0, max = 100, symbol = '%', 
        gaugeSectors(success = c(0, 10), warning = c(11, 20), danger = c(21, 100))
  )
})
```

Row
-----------------------------------------------------------------------

### Percentual de testes positivos por semana epidemiológica

```{r}
renderPlotly({
  p <- testes_agg() %>%
    filter(tipo_teste != "Outros") %>%
    ggplot(aes(semana_epi, testes_taxa_positivo, col = tipo_teste)) +
      geom_line() +
      geom_point() +
      scale_y_continuous(labels = scales::percent_format(accuracy = 1)) +
      scale_color_brewer(palette = "Set1") +
      labs(
        #title = "Taxa de testes positivos por semana",
        x = "Semana epidemiológica",
        y = "Taxa de testes positivos",
        col = "Tipo de teste"
      )
  ggplotly(p) %>%
    layout(legend = list(x = 0, y = 1.1, orientation = "h"),
           xaxis = list(fixedrange = TRUE)#,
           #yaxis = list(fixedrange = TRUE)
    )
})
```

<!-- Row -->
<!-- ----------------------------------------------------------------------- -->

### Percentual de testes RT-PCR positivos por estado e semana epidemiológica

```{r}
renderPlotly({
  p <- testes_uf() %>%
    filter(tipo_teste == "RT-PCR", !is.na(uf)) %>%
    ungroup() %>%
    mutate(uf = fct_reorder2(fct_rev(uf), semana_epi, testes_taxa_positivo,
                            .desc = FALSE),
           testes_taxa_positivo = round(testes_taxa_positivo, 2)) %>%
    ggplot(aes(semana_epi, uf)) +
    geom_tile(aes(fill = testes_taxa_positivo)) +
    scale_fill_distiller(palette = "RdYlBu", direction = -1, labels = percent,
                         limits = c(0, 1)) +
    scale_x_continuous(expand = expansion(0, 0.2)) +
    labs(x = "Semana epidemiológica", fill = "") +
    theme_minimal() +
    theme(axis.title.y = element_blank(), legend.position = "top")
  ggplotly(p) %>%
    layout(legend = list(x = 0, y = 1.1, orientation = "h"),
           xaxis = list(fixedrange = TRUE)
    )
})
```

Row
-----------------------------------------------------------------------

### Testes realizados por semana epidemiológica

```{r}
renderPlotly({
    p <- ggplot(testes_agg(), aes(semana_epi, testes_total,
                                  col = tipo_teste)) +
      geom_line() +
      geom_point() +
      scale_color_brewer(palette = "Set1") +
      labs(#title = "Quantidade total de testes realizados por semana epidemiológica",
           x = "Semana epidemiológica",
           y = "Total de testes realizados",
           col = "Tipo de teste")
    ggplotly(p) %>%
      layout(legend = list(x = 0, y = 1.1, orientation = "h"),
             xaxis = list(fixedrange = TRUE)#,
             #yaxis = list(fixedrange = TRUE)
      )
  })
```

### Testes positivos por semana epidemiológica

```{r}
renderPlotly({
  p <- ggplot(testes_agg(), aes(semana_epi, testes_positivos,
                                col = tipo_teste)) +
    geom_line() +
    geom_point() +
    scale_color_brewer(palette = "Set1") +
    labs(#title = "Quantidade de testes positivos por semana epidemiológica",
         x = "Semana epidemiológica",
         y = "Quantidade de testes positivos",
         col = "Tipo de teste")
  ggplotly(p) %>%
    layout(legend = list(x = 0, y = 1.1, orientation = "h"),
           xaxis = list(fixedrange = TRUE)#,
           #yaxis = list(fixedrange = TRUE)
      )
})
```

Row
-----------------------------------------------------------------------------

#### Atenção:

- Alguns estados não notificam todos os seus casos suspeitos no e-SUS Notifica.
-	Existe um atraso entre a notificação do resultado do exame e a disponibilização desta informação, o que pode subdimensionar temporariamente os dados das duas últimas semanas epidemiológicas visualizadas.
O total de testes indica a disponibilidade de testes para a população. Por sua vez, o alto percentual de testes positivos pode indicar baixa disponibilidade de testes ou epidemia fora de controle (Segundo a OMS o percentual de testes RT-PCR positivos deve ser inferior a 5%).
-	Os testes do tipo RT-PCR são mais confiáveis e detectam a infecção precocemente. Por isso, são os mais utilizados e recomendados internacionalmente para diagnóstico de casos e rastreio populacional.
-	Os dados disponibilizados aqui se referem aos testes realizados nos pacientes que foram notificados como casos suspeitos para COVID-19. Desta forma, podem não representar o total de testes realizados no Brasil (a COVID-19 é uma doença de notificação obrigatória, entretanto, nem todos os casos suspeitos são notificados).

<!-- Row -->
<!-- ----------------------------------------------------------------------- -->

<!-- ### Tabela com os dados de testagem agregados por tipo de teste e semana epidemiológica -->

<!-- ```{r} -->
<!-- renderDataTable({ -->
<!--   datatable( -->
<!--     select(testes_agg(), -testes_total, -testes_inconclusivos), filter = 'top', rownames = FALSE, -->
<!--     colnames = c('Semana epidem.', 'Tipo de teste', 'Testes negativos', -->
<!--                  'Testes positivos', 'Taxa de positivos'), -->
<!--     extensions = c('Buttons'), options = list( -->
<!--       pageLength = 10, -->
<!--       lengthMenu = list(c(10, 50, 100, -1), c('10', '50', '100', 'All')), -->
<!--       dom = 'Blfrtip', -->
<!--       buttons = c('copy', 'csv', 'excel') -->
<!--     )) %>% -->
<!--     formatPercentage("testes_taxa_positivo", 1) -->
<!--   }, server = TRUE -->
<!-- ) -->
<!-- ``` -->


Mortalidade
========================================================================

### Análise sobre a mortalidade da COVID-19

Calculada como a quantidade de óbitos notificados por semana epidemiológica para cada 100 mil habitantes. Fonte dos dados: [Brasil.io](https://brasil.io/dataset/covid19/caso/)

<hr>

```{r}
evolucao_filt <- reactive({
  print("Carregando evolução filt")
  read_csv2(file.path("data", "covid_evolucao_estados.csv"), col_types = cols()) %>%
    filter(#semana_epi >= input$semana_range[2] - n_frames,
           semana_epi >= input$semana_range[1],
           semana_epi <= input$semana_range[2]) %>%
    mutate(
      semana_epi_str = paste("semana", semana_epi),
      mortalidade_variacao_fct = factor(case_when(
        mortalidade_variacao >= 0.5 ~ change_levels[5],
        mortalidade_variacao >= 0.15 ~ change_levels[4],
        mortalidade_variacao <= -0.5 ~ change_levels[1],
        mortalidade_variacao <= -0.15 ~ change_levels[2],
        TRUE ~ change_levels[3]), levels = change_levels)
    )
})
```


Row
------------------------------------------------------------------------

### Mortalidade e a sua variação semanal por estado

```{r}
renderPlotly({
  lim_x <- c(0, 6)
  lim_y <- c(-1, 1)

  n_frames <- 20
  df <- evolucao_filt() %>%
    mutate(
      mortalidade_lim = ifelse(mortalidade < lim_x[1], lim_x[1],
                           ifelse(mortalidade > lim_x[2], lim_x[2],
                                  mortalidade)),
      mortalidade_variacao_lim = ifelse(mortalidade_variacao < lim_y[1], lim_y[1],
                                   ifelse(mortalidade_variacao > lim_y[2], lim_y[2],
                                          mortalidade_variacao))
    )
  p <- df %>%
    ggplot(aes(mortalidade_lim, mortalidade_variacao_lim, frame = semana_epi, col = regiao,
               text = paste0(uf, ": ", round(mortalidade, 2), " (",
                             ifelse(mortalidade_variacao >= 0, "+", ""),
                             round(mortalidade_variacao*100, 1), "%)"))) +
    geom_hline(aes(yintercept = 0), lty = 2, col = "grey") +
    geom_point(size = 5, alpha = 0.3) +
    geom_text(aes(label = uf), size = 3, col = "black", show.legend = FALSE,
              vjust = "center", hjust = "center") +
    scale_x_continuous(expand = c(0, 0.1)) +
    scale_y_continuous(labels = percent, expand = c(0, 0.1)) +
    #coord_trans(xlim = lim_x, ylim = lim_y) +
    labs(x = "Mortalidade",
         y = "Variação semanal da mortalidade",
         col = "região") +
    theme(legend.position = "top")
  
  ggplotly(p, tooltip = "text") %>%
    layout(legend = list(x = 0, y = 1.15, orientation = "h")) %>%
    animation_opts(1000, redraw = FALSE) %>%
    animation_slider(
      #active = n_frames,
      currentvalue = list(prefix = "Semana: ",
                          font = list(color = "red"))
    )
})
```


### Mortalidade relativa à semana de pico de cada estado

```{r}
renderPlotly({
  p <- evolucao_filt() %>%
    group_by(uf) %>%
    mutate(mortalidade_relativa = mortalidade / max(mortalidade)) %>%
    ungroup() %>%
    mutate(uf = fct_reorder2(uf, semana_epi, mortalidade_relativa,
                             .desc = FALSE)) %>%
    ggplot(aes(semana_epi, uf)) +
    geom_tile(aes(
      fill = mortalidade_relativa,
      text = paste0(uf, ": ", round(mortalidade, 2), " (",
                    round(mortalidade_relativa*100, 1), "% do pico)"))) +
    scale_fill_distiller(palette = "RdYlBu", direction = -1, labels = percent) +
    scale_x_continuous(expand = expansion(0, 0.2)) +
    labs(#title = "Taxa de testes RT-PCR positivos",
         x = "Semana epidemiológica", fill = "") +
    theme_minimal() +
    theme(axis.title.y = element_blank(), legend.position = "top")
  ggplotly(p, tooltip = "text") %>%
    layout(legend = list(x = 0, y = 1.1, orientation = "h"),
           xaxis = list(fixedrange = TRUE)#,
           #yaxis = list(fixedrange = TRUE)
    )
})
```


<!-- Row -->
<!-- ------------------------------------------------------------------------ -->

<!-- ### Mapa da variação semanal da mortalidade por estado -->

<!-- ```{r} -->
<!-- renderPlotly({ -->
<!--   df <- evolucao_filt() %>% -->
<!--     filter(between(semana_epi, input$semana_range[2]-1, input$semana_range[2])) %>% -->
<!--     left_join(filter(states_shapes, input$uf == "Todos" | input$uf == abbrev_state), -->
<!--               by = c("uf" = "abbrev_state")) %>% -->
<!--     mutate(mortalidade_variacao_pct = round(100 * mortalidade_variacao, 1)) -->

<!--   max_abs_var <- max(abs(df$mortalidade_variacao_pct), na.rm = TRUE) -->

<!--   p <- df %>% -->
<!--     ggplot(aes(fill = mortalidade_variacao_fct, geometry = geom, -->
<!--                text = paste0(uf, ": ", mortalidade_variacao_pct, "%"))) + -->
<!--     geom_sf(size = 0.07, col = "black") + -->
<!--     scale_fill_manual(values = brewer_pal(palette = "RdYlBu", direction = -1)(5)[1:5]) + -->
<!--     facet_wrap(~ semana_epi_str, nrow = 1) + -->
<!--     #scale_fill_distiller(palette = "RdYlBu", direction = -1, -->
<!--     #                     limits = c(-max_abs_var, max_abs_var)) + -->
<!--     labs(fill = "") + -->
<!--     theme_void() + -->
<!--     theme(strip.text = element_text(size = 12)) -->

<!--   ax <- list( -->
<!--     title = "", -->
<!--     zeroline = FALSE, -->
<!--     showline = FALSE, -->
<!--     showticklabels = FALSE, -->
<!--     showgrid = FALSE -->
<!--   ) -->

<!--   ggplotly(p) %>% #, tooltip = "text") %>% -->
<!--     layout(yaxis = ax, legend = list(traceorder = "reversed")#, -->
<!--            #legend = list(x = 0, y = 0.05, orientation = "h")) %>% -->
<!--     ) %>% -->
<!--     style(hoveron = "fill") -->
<!-- }) -->
<!-- ``` -->

Row
------------------------------------------------------------------------

### Mapa da mortalidade semanal por estado

```{r}
renderPlotly({
  p <- evolucao_filt() %>%
    filter(between(semana_epi, input$semana_range[2]-1, input$semana_range[2])) %>%
    left_join(states_shapes,#filter(states_shapes, input$uf == "Todos" | input$uf == abbrev_state),
              by = c("uf" = "abbrev_state")) %>%
    ggplot(aes(fill = mortalidade, geometry = geom,
               text = paste0(uf, ": ", round(mortalidade, 2)))) +
    geom_sf(size = 0.07, col = "black") +
    #scale_fill_manual(values = brewer_pal(palette = "RdYlBu", direction = -1)(5)[2:5]) +
    facet_wrap(~ semana_epi_str, nrow = 1) +
    scale_fill_distiller(palette = "RdYlBu", direction = -1) +
    labs(fill = "") +
    theme_void() +
    theme(strip.text = element_text(size = 12))
  
  ax <- list(
    title = "",
    zeroline = FALSE,
    showline = FALSE,
    showticklabels = FALSE,
    showgrid = FALSE
    )
  
  ggplotly(p, tooltip = "text") %>%
    layout(yaxis = ax) %>%
    style(hoveron = "fill")
})
```

<!-- Mapa -->
<!-- ============================================================================ -->


<!-- ```{r} -->
<!-- municipal_seat <- read_municipal_seat(year = 2010, showProgress = FALSE) -->

<!-- cities_info <- read_csv(file.path("data", "cities_info.csv")) %>% -->
<!--   select(ibgeID = ibge, populacao = pop2019, region) -->

<!-- covid_mun <- reactive({ -->
<!--   read_csv2(file.path("data", "covid_evolucao_municipios.csv")) %>% -->
<!--   filter(regiao == "Nordeste", input$uf == "Todos" | uf == input$uf, -->
<!--          semana_epi %in% seq(input$semana_range[2], input$semana_range[1], -2)) %>% -->
<!--   left_join(municipal_seat, by = c("ibgeID" = "code_muni")) -->
<!-- }) -->
<!-- ``` -->

<!-- Row -->
<!-- ------------------------------------- -->

<!-- ### Evolução da mortalidade nos municípios -->


<!-- ```{r, fig.height=7} -->
<!-- renderPlotly({ -->
<!--   p <- ggplot() + -->
<!--     geom_sf(aes(geometry = geom), data = filter(states_shapes(), name_region == "Nordeste"), -->
<!--             fill = "white") + -->
<!--     geom_sf(aes(geometry = geom, size = populacao, frame = semana_epi, -->
<!--                 alpha = mortalidade_acumulado), col = "red", -->
<!--             data = covid_mun()) + -->
<!--     #scale_color_distiller(palette = "Reds", direction = 1) + -->
<!--     scale_alpha_continuous(range = c(0.1, 0.7)) + -->
<!--     labs(col = "", alpha = "") + -->
<!--     theme_void() -->

<!--   ggplotly(p) %>% -->
<!--     animation_opts(frame = 1000, transition = 0, redraw = FALSE) %>% -->
<!--     animation_slider( -->
<!--       currentvalue = list(prefix = "Semana: ", font = list(color = "red")) -->
<!--     ) -->
<!-- }) -->
<!-- ``` -->


Incidência
========================================================================

### Análise sobre a incidência da COVID-19

Calculada como a quantidade de casos notificados por semana epidemiológica para cada 100 mil habitantes. Fonte dos dados: [Brasil.io](https://brasil.io/dataset/covid19/caso/)

<hr>

```{r}
evolucao_filt <- reactive({
  print("Carregando evolução filt")
  read_csv2(file.path("data", "covid_evolucao_estados.csv"), col_types = cols()) %>%
    filter(#semana_epi >= input$semana_range[2] - n_frames,
           semana_epi >= input$semana_range[1],
           semana_epi <= input$semana_range[2]) %>%
    mutate(
      semana_epi_str = paste("semana", semana_epi),
      incidencia_variacao_fct = factor(case_when(
        incidencia_variacao >= 0.5 ~ change_levels[5],
        incidencia_variacao >= 0.15 ~ change_levels[4],
        incidencia_variacao <= -0.5 ~ change_levels[1],
        incidencia_variacao <= -0.15 ~ change_levels[2],
        TRUE ~ change_levels[3]), levels = change_levels)
    )
})
```


Row
------------------------------------------------------------------------

### Incidência e a sua variação semanal por estado

```{r}
renderPlotly({
  lim_x <- c(-Inf, 750)
  lim_y <- c(-Inf, 3)
  df <- evolucao_filt() %>%
    mutate(
      incidencia_lim = ifelse(incidencia < lim_x[1], lim_x[1],
                           ifelse(incidencia > lim_x[2], lim_x[2],
                                  incidencia)),
      incidencia_variacao_lim = ifelse(incidencia_variacao < lim_y[1], lim_y[1],
                                   ifelse(incidencia_variacao > lim_y[2], lim_y[2],
                                          incidencia_variacao))
    )
  p <- df %>%
    ggplot(aes(incidencia_lim, incidencia_variacao_lim, frame = semana_epi, col = regiao,
               text = paste0(uf, ": ", round(incidencia, 2), " (",
                             ifelse(incidencia_variacao >= 0, "+", ""),
                             round(incidencia_variacao*100, 1), "%)"))) +
    geom_hline(aes(yintercept = 0), lty = 2, col = "grey") +
    geom_point(size = 5, alpha = 0.3) +
    geom_text(aes(label = uf), size = 3, col = "black", show.legend = FALSE,
              vjust = "center", hjust = "center") +
    scale_x_continuous(expand = c(0.02, 0)) +
    scale_y_continuous(labels = percent, expand = c(0, 0.1)) +
    #coord_trans(xlim = lim_x, ylim = lim_y) +
    labs(x = "Incidencia",
         y = "Variação semanal da incidencia",
         col = "região") +
    theme(legend.position = "top")
  
  ggplotly(p, tooltip = "text") %>%
    layout(legend = list(x = 0, y = 1.15, orientation = "h")) %>%
    animation_opts(1000, redraw = FALSE) %>%
    animation_slider(
      #active = n_frames,
      currentvalue = list(prefix = "Semana: ",
                          font = list(color = "red"))
    )
})
```


### Incidência relativa à semana de pico de cada estado

```{r}
renderPlotly({
  p <- evolucao_filt() %>%
    group_by(uf) %>%
    mutate(incidencia_relativa = incidencia / max(incidencia)) %>%
    ungroup() %>%
    mutate(uf = fct_reorder2(uf, semana_epi, incidencia_relativa,
                             .desc = FALSE)) %>%
    ggplot(aes(semana_epi, uf)) +
    geom_tile(aes(
      fill = incidencia_relativa,
      text = paste0(uf, ": ", round(incidencia, 2), " (",
                    round(incidencia_relativa*100, 1), "% do pico)"))) +
    scale_fill_distiller(palette = "RdYlBu", direction = -1, labels = percent) +
    scale_x_continuous(expand = expansion(0, 0.2)) +
    labs(x = "Semana epidemiológica", fill = "") +
    theme_minimal() +
    theme(axis.title.y = element_blank(), legend.position = "top")
  ggplotly(p, tooltip = "text") %>%
    layout(legend = list(x = 0, y = 1.1, orientation = "h"),
           xaxis = list(fixedrange = TRUE)
    )
})
```


Row
------------------------------------------------------------------------

### Mapa da incidência semanal por estado

```{r}
renderPlotly({
  p <- evolucao_filt() %>%
    filter(between(semana_epi, input$semana_range[2]-1, input$semana_range[2])) %>%
    left_join(states_shapes,
              by = c("uf" = "abbrev_state")) %>%
    ungroup() %>%
    ggplot(aes(fill = incidencia, geometry = geom,
               text = paste0(uf, ": ", round(incidencia, 2)))) +
    geom_sf(size = 0.07, col = "black") +
    facet_wrap(~ semana_epi_str, nrow = 1) +
    scale_fill_distiller(palette = "RdYlBu", direction = -1) +
    labs(fill = "") +
    theme_void() +
    theme(strip.text = element_text(size = 12))
  
  ax <- list(
    title = "",
    zeroline = FALSE,
    showline = FALSE,
    showticklabels = FALSE,
    showgrid = FALSE
    )
  
  ggplotly(p, tooltip = "text") %>%
    layout(yaxis = ax) %>%
    style(hoveron = "fill")
})
```
