---
title: "Testagem para COVID-19"
output:
  flexdashboard::flex_dashboard:
    orientation: rows
    vertical_layout: scroll
    theme: united
runtime: shiny
resource_files:
- data/cities_info.csv
- data/esus_testes_estados.csv
---

<style type="text/css">
.chart-title {
   font-size: 16px;
   font-weight: bold;
}

.value-box .caption {
    font-size: 16px;
}
</style>

```{r global, include=FALSE, echo=FALSE}
library(dplyr, quietly = TRUE)
library(flexdashboard, quietly = TRUE)
library(forcats, quietly = TRUE)
library(ggplot2, quietly = TRUE)
library(lubridate, quietly = TRUE)
library(plotly, quietly = TRUE)
library(readr, quietly = TRUE)
library(scales, quietly = TRUE)
library(sf, quietly = TRUE)
library(shiny, quietly = TRUE)

source("R/utils.R", echo = FALSE)

theme_set(theme_bw())

ufs <- c("Todos", "AC", "AL", "AM", "AP", "BA", "CE", "DF", "ES", "GO", "MA",
         "MG", "MS", "MT", "PA", "PB", "PE", "PI", "PR", "RJ", "RN",
         "RO", "RR", "RS", "SC", "SE", "SP", "TO")

testes_estados <- read_csv2(file.path("data", "esus_testes_estados.csv"),
                            col_types = cols())

min_semana_epi <- min(testes_estados$semana_epi)
max_semana_epi <- max(testes_estados$semana_epi)
```

```{r}
testes_uf <- reactive({
  print("Carregando testes uf")
  testes_estados %>%
    filter(input$uf == "Todos" | uf == input$uf,
           semana_epi >= input$semana_range[1],
           semana_epi <= input$semana_range[2])
})

testes_agg <- reactive({
  print("Carregando testes agg")
  testes_estados %>%
    filter(input$uf == "Todos" | uf == input$uf,
           semana_epi >= input$semana_range[1],
           semana_epi <= input$semana_range[2]) %>%
    group_by(semana_epi, tipo_teste) %>%
    summarise_at(vars(starts_with("testes_"), casos_confirmados), sum, na.rm = TRUE) %>%
    mutate(
      testes_taxa_positivo = testes_positivos / testes_com_resultado
    )
})

testes_agg_tipo <- reactive({
  testes_agg() %>%
    group_by(tipo_teste) %>%
    summarise(
      testes_total = sum(testes_total),
      testes_positivos = sum(testes_positivos),
      testes_com_resultado = sum(testes_com_resultado),
      testes_pendentes_frac = (testes_total - testes_com_resultado) / testes_total,
      casos_confirmados = sum(casos_confirmados, na.rm = TRUE)
    )
})

testes_agg_pcr <- reactive({
  testes_pcr <- testes_agg() %>%
    filter(tipo_teste == "RT-PCR") %>%
    ungroup() %>%
    summarise(
      testes_total = sum(testes_total),
      testes_positivos = sum(testes_positivos),
      testes_com_resultado = sum(testes_com_resultado),
      testes_pendentes_frac = (testes_total - testes_com_resultado) / sum(testes_total),
      testes_taxa_positivo = testes_positivos / testes_com_resultado
    )
})
```


Menu {.sidebar data-width=200}
-----------------------------------------------------------------------

### Filtros

```{r}
selectizeInput("uf", "Estado:", choices = ufs, width = "90%")

sliderInput("semana_range", "Semanas epidemiológicas:",
          min = min_semana_epi, max = max_semana_epi,
          value = c(min_semana_epi, max_semana_epi))
```


Row {data-height}
-----------------------------------------------------------------------

### Testes para diagnóstico laboratorial dos casos suspeitos de Covid-19

<!-- Os dados apresentados são referentes aos estados e ao período de análise filtrados. -->

<h4>
```{r}
renderUI({
  uf_str <- ifelse(input$uf == "Todos", "No Brasil", paste("No estado", input$uf))
  notificacoes_total <- format(sum(testes_agg_tipo()$testes_total, na.rm = TRUE),
                               big.mark = ".", decimal.mark = ",", scientific = FALSE)
  testes_pcr_total <- testes_agg_pcr()$testes_total %>%
    format(big.mark = ".", decimal.mark = ",", scientific = FALSE)
  testes_pcr_pendentes <- percent(testes_agg_pcr()$testes_pendentes_frac, accuracy = 1)
  testes_pcr_positivos <- percent(testes_agg_pcr()$testes_taxa_positivo,accuracy = 1)
  
  testes_pcr_prop <- testes_agg_tipo() %>%
    filter(!is.na(tipo_teste)) %>%
    mutate(testes_frac = testes_total / sum(testes_total)) %>%
    filter(tipo_teste == "RT-PCR") %>%
    pull(testes_frac) %>%
    percent(accuracy = 1)

  div(
    strong(span(class="text-primary", uf_str, .noWS = "after"), .noWS = "after"),
    ", nas semanas epidemiológicas de",
    strong(span(class="text-primary", input$semana_range[1])), "a",
    strong(span(class="text-primary", input$semana_range[2], .noWS = "after"), .noWS = "after"),
    ", foram notificados",
    strong(span(class="text-primary", notificacoes_total)), "casos de pacientes suspeitos",
    "para COVID-19 no e-SUS Notifica. Destas notificações,",
    strong(span(class="text-primary", testes_pcr_prop)), "foram de testes do tipo RT-PCR, sendo que",
    strong(span(class="text-primary", testes_pcr_pendentes)), "dos resultados RT-PCR ainda não foram divulgados.",
    "A taxa de testes RT-PCR positivos para os resultados divulgados foi de",
    strong(span(class="text-primary", testes_pcr_positivos, .noWS = "after"), .noWS = "after"), "."
  )
})
```
</h4>

Fonte dos dados: e-SUS Notifica / Ministério da Saúde.

Row
-----------------------------------------------------------------------


### Notificações realizadas

```{r}
renderValueBox({
  notificacoes_total <- sum(testes_agg_tipo()$testes_total, na.rm = TRUE)
  valueBox(
    value = format(notificacoes_total, big.mark = ".",
                   decimal.mark = ",", scientific = FALSE),
    icon = "fa-notes-medical",
    color = "danger"
  )
})
```

### Testes notificados

```{r}
renderValueBox({
  testes_total <- with(filter(testes_agg_tipo(), !is.na(tipo_teste)), sum(testes_total, na.rm = TRUE))
  valueBox(
    value = format(testes_total, big.mark = ".", decimal.mark = ",", scientific = FALSE),
    icon = "fa-vial",
    color = "warning"
  )
})
```

### Casos confirmados

```{r}
renderValueBox({
  casos_confirmados_total <- sum(testes_agg_tipo()$casos_confirmados, na.rm = TRUE)
  valueBox(
    value = format(casos_confirmados_total, big.mark = ".", decimal.mark = ",", scientific = FALSE),
    icon = "fa-plus",
    color = "primary"
  )
})
```

Row
-----------------------------------------------------------------------

### Testes do tipo RT-PCR

```{r}
renderGauge({
  taxa_pcr <- testes_agg_tipo() %>%
    filter(!is.na(tipo_teste)) %>%
    mutate(testes_frac = testes_total / sum(testes_total)) %>%
    filter(tipo_teste == "RT-PCR") %>%
    pull(testes_frac)
  gauge(round(100 * taxa_pcr), min = 0, max = 100, symbol = '%',
        gaugeSectors(success = c(60, 100), warning = c(30, 59), danger = c(0, 29))
  )
})
```

### Testes RT-PCR com resultado pendente

```{r}
renderGauge({
  pcr_pendente <- testes_agg_pcr()$testes_pendentes_frac
  gauge(round(100 * pcr_pendente), min = 0, max = 100, symbol = '%',
        gaugeSectors(success = c(60, 100), warning = c(30, 59), danger = c(0, 29))
  )
})
```


### Testes RT-PCR positivos

```{r}
renderGauge({
  #taxa_positivos <- round(100 * testes_agg_pcr()$testes_positivos / testes_agg_pcr()$testes_com_resultado)
  taxa_positivos <- round(100 * testes_agg_pcr()$testes_taxa_positivo)
  gauge(taxa_positivos, min = 0, max = 100, symbol = '%',
        gaugeSectors(success = c(0, 10), warning = c(11, 20), danger = c(21, 100))
  )
})
```


Row
-----------------------------------------------------------------------


### Notificações semanais por tipo de teste

```{r}
renderPlotly({
    p <- testes_agg() %>%
      #filter(!is.na(tipo_teste)) %>%
      mutate(tipo_teste = factor(ifelse(is.na(tipo_teste), "Indefinido", tipo_teste),
                                 levels = c("Indefinido", "Teste rápido", "RT-PCR"))) %>%
      ggplot(aes(semana_epi, testes_total, fill = tipo_teste)) +
      #geom_line() +
      #geom_point() +
      geom_col() +
      #scale_color_brewer(palette = "Set2") +
      scale_fill_brewer(palette = "Set2") +
      scale_y_continuous(labels = number) +
      labs(x = "Semana epidemiológica",
           y = NULL,
           col = "Tipo de teste")
    ggplotly(p) %>%
      layout(legend = list(x = 0, y = 1.1, orientation = "h")#,
             #xaxis = list(fixedrange = TRUE)
      )
  })
```

### Total semanal de testes PCR notificados por resultado

```{r}
renderPlotly({
  resultados <- c("positivo", "negativo", "inconclusivo", "pendente")
  df <- testes_agg() %>%
    filter(tipo_teste == "RT-PCR")
  
  df <- tibble(semana_epi = df$semana_epi, resultado = resultados[1],
               quantidade = df$testes_positivos) %>%
    bind_rows(tibble(semana_epi = df$semana_epi, resultado = resultados[2],
                     quantidade = df$testes_negativos)) %>%
    bind_rows(tibble(semana_epi = df$semana_epi, resultado = resultados[3],
                     quantidade = df$testes_inconclusivos)) %>%
    bind_rows(tibble(semana_epi = df$semana_epi, resultado = resultados[4],
                     quantidade = df$testes_total - df$testes_com_resultado)) %>%
    mutate(resultado = factor(resultado, levels = rev(resultados)))
    
  p <- df %>%
    ggplot(aes(semana_epi, quantidade, fill = resultado)) +
      geom_col() +
      scale_y_continuous(labels = number) +
      scale_fill_manual(values = brewer_pal(palette = "Set1")(4)[4:1]) +
      labs(
        x = "Semana epidemiológica",
        y = NULL,
        fill = ""
      )
  ggplotly(p) %>%
    layout(legend = list(x = -0.1, y = 1.1, orientation = "h")#,
           #xaxis = list(fixedrange = TRUE)
    )
})
```

Row
-----------------------------------------------------------------------

### Percentual de testes positivos por tipo de teste

```{r}
renderPlotly({
  p <- testes_agg() %>%
    filter(tipo_teste != "Outros") %>%
    ggplot(aes(semana_epi, testes_taxa_positivo, col = tipo_teste)) +
      geom_line() +
      geom_point() +
      scale_y_continuous(labels = scales::percent_format(accuracy = 1)) +
      #scale_color_brewer(palette = "Set2") +
      scale_color_manual(values = brewer_pal(palette = "Set2")(3)[2:3]) +
      labs(
        x = "Semana epidemiológica",
        y = NULL,
        col = "Tipo de teste"
      )
  ggplotly(p) %>%
    layout(legend = list(x = 0, y = 1.1, orientation = "h"),
           xaxis = list(fixedrange = TRUE)
    )
})
```

<!-- Row -->
<!-- ----------------------------------------------------------------------- -->

### Percentual de testes RT-PCR positivos por estado

```{r}
renderPlotly({
  p <- testes_uf() %>%
    filter(tipo_teste == "RT-PCR", !is.na(uf)) %>%
    ungroup() %>%
    mutate(uf = fct_reorder2(fct_rev(uf), semana_epi, testes_taxa_positivo,
                            .desc = FALSE),
           testes_taxa_positivo = round(testes_taxa_positivo, 2)) %>%
    ggplot(aes(semana_epi, uf)) +
    geom_tile(aes(fill = testes_taxa_positivo)) +
    scale_fill_distiller(palette = "RdYlBu", direction = -1, labels = percent,
                         limits = c(0, 1)) +
    scale_x_continuous(expand = expansion(0, 0.2)) +
    labs(x = "Semana epidemiológica", fill = "") +
    theme_minimal() +
    theme(axis.title.y = element_blank(), legend.position = "top")
  ggplotly(p) %>%
    layout(legend = list(x = 0, y = 1.1, orientation = "h"),
           xaxis = list(fixedrange = TRUE)
    )
})
```


Row
-----------------------------------------------------------------------------

#### Atenção:

- Os números de casos constantes desse painel estão diferentes daqueles apresentados nos painéis anteriores e, em alguns estados, essa diferença é mais pronunciada. Esse fato se dá em razão da utilização de diferentes bases da dados – a base do e-SUS Notifica (utilizada nesse painel) e a base divulgada pelo Ministério da Saúde (utilizada nos anteriores) – e a falta de uniformidade entre elas. A segunda base trás números maiores do que a primeira, indicando que alguns estados não notificam todos os seus casos suspeitos no e-SUS Notifica.
-	Existe um atraso entre a notificação do resultado do exame e a disponibilização desta informação, o que pode subdimensionar temporariamente os dados das duas últimas semanas epidemiológicas visualizadas.
O total de testes indica a disponibilidade de testes para a população. Por sua vez, o alto percentual de testes positivos pode indicar baixa disponibilidade de testes ou epidemia fora de controle (Segundo a OMS o percentual de testes RT-PCR positivos deve ser inferior a 5%).
-	Os testes do tipo RT-PCR são mais confiáveis e detectam a infecção precocemente. Por isso, são os mais utilizados e recomendados internacionalmente para diagnóstico de casos e rastreio populacional.
-	Os dados disponibilizados aqui se referem aos testes realizados nos pacientes que foram notificados como casos suspeitos para COVID-19. Desta forma, podem não representar o total de testes realizados no Brasil (a COVID-19 é uma doença de notificação obrigatória, entretanto, nem todos os casos suspeitos são notificados).

**Baixar dados filtrados em CSV:**

```{r}
downloadButton("downloadData", "Baixar CSV")

downloadHandler(filename = function() {
     paste0('dados-testagem-estado-', tolower(input$uf), '.csv')
   },
     content = function(file) {
       testes_uf() %>%
       mutate(tipo_teste = factor(tipo_teste, levels = c("RT-PCR", "Teste rápido", "Outros"))) %>%
       write.csv2(file, row.names = FALSE)
   }
)
```

